臺灣高等法院刑事判決
109年度上訴字第1180號
上  訴  人  臺灣臺北地方檢察署檢察官
被      告  李金泉



選任辯護人  李岳明律師(扶助律師)
上列上訴人因被告詐欺案件，不服臺灣臺北地方法院108年度訴
字第618號，中華民國109年2月27日第一審判決（起訴案號：臺
灣臺北地方檢察署108年度少連偵字第22號），提起上訴，本院
判決如下：
    主  文
上訴駁回。
    理  由
一、本案經本院審理結果，認原審對被告甲○○諭知無罪之判決，
    核無不當，應予維持，爰引用原審判決書記載之證據及理由
    （如附件），並補充如下。
二、檢察官上訴意旨略以：
　　㈠依被害人乙○○警詢證詞，其係遭詐騙集團以「投注站向其
      租用帳戶」為名詐騙，才會將其設於合作金庫商業銀行台
      東分行帳號0000000000000號及第一商業銀行帳號0000000
      0000號帳戶（下合稱本案帳戶）之存摺、金融卡含密碼寄
      送、出租給對方。參以詐欺集團常以迂迴詐騙手法向一般
      人民騙得金融機構帳戶，即使受過高等教育或社經地位較
      高者亦常被騙，而乙○○居住於位置偏遠之台東地區，涉世
      未深，社會經驗不足，自甚可能因被騙才將本案帳戶交給
      詐騙集團。更何況乙○○自稱並未收取租金，可見其必係被
      騙才會提供帳戶，否則豈有未取租金即擅自交付帳戶之理
      ？是原判決認乙○○並非遭詐騙帳戶之被害人云云，與卷內
      事證不符。
　　㈡檢察官於原審聲請傳喚乙○○以證明其寄送本案帳戶存摺提
      款卡之經過，但原審並未傳喚，有應調查之證據未予調查
      之違法。
　　㈢卷內並無乙○○所提供本案帳戶之交易明細。原判決逕認本
      案帳戶未經詐欺集團用為詐騙款匯入帳戶，亦無任何被害
      人指認曾將詐騙款匯入本案帳戶等情，顯屬率斷。
　　㈣爰提起上訴，請撤銷原判決，另為適法判決等語。
三、經查：
　　㈠依檢察官起訴及上訴意旨，檢察官係指控被告依詐欺集團
      「小花哥」之指示，與少年林○豪共同至便利商店，領取
      由詐欺集團向乙○○所詐得之本案帳戶存摺、金融卡及密碼
      。檢察官所主張被告共犯詐欺犯行之對象及財物，係乙○○
      本案帳戶之存摺、金融卡及密碼。
　　㈡乙○○經本院傳喚並未到庭，經被告辯護人表示捨棄傳喚，
      檢察官亦無意見（本院卷第149頁）。依乙○○於警詢中陳
      稱：其係於107年10月23日在LINE上接獲自稱「張瑾晞」
      之人表示要提供就業訊息，稱公司要找配合提供帳戶給會
      員兌換，租約金額為：1個帳戶期領1萬，月領3萬；2個帳
      戶期領2萬，月領6萬，配合期間每期都會提前領到固定薪
      水，其就於同日下午4時30分將本案帳戶寄到「張瑾晞」
      提供的統一便利商店。其與「張瑾晞」是透過網路接觸，
      除了LINE外，其沒有對方聯繫方式等語（偵卷第19頁）。
　　㈢參以卷附乙○○所提其與「張瑾晞」之LINE通訊內容（見偵
      卷第45頁），乙○○僅稱「想了解工作內容」一語，未再多
      加詢問，「張瑾晞」即稱：「哈囉，我們是PokerStars.n
      et撲克之星投注站的，唯一國內招募作業組」、「本公司
      支持多國家會員投注，全台不同區域會員很多，由於會員
      輸贏結算兌匯，存取金額比較大，存取的帳戶不夠用，現
      在公司要找配合提供帳戶給會員兌換，租約金額如下：一
      個帳戶期領10000、月領30000、兩個帳戶期領20000、月
      領60000，同個戶名的帳戶最多能夠跟公司配合7個帳戶，
      也就是月領210000，一期10天，一個月3 期，一個月以30
      天計算，配合期間每期你都會提前領到固定薪水」等語，
      爾後雙方再無對話。
　　㈣依上，乙○○始終無法提出所謂「張瑾晞」其人之真實聯絡
      方式，甚至連「張瑾晞」是否為真名亦不可知。而金融機
      構帳戶乃與個人緊密相關之理財工具，若非具有相當信任
      關係不可能交付他人使用，於金融機構申設帳戶又無任何
      特殊限制，一般民眾皆可任意申請多數帳戶而無何困難，
      此乃眾所周知之事實。乙○○（86年11月生）與「張瑾晞」
      聯繫時年僅21歲，據其警詢筆錄「職業」欄填載「無業」
      ，則為何僅藉由單純「提供帳戶」給無關陌生人，無須任
      何努力，即能領得每月數萬元之高額報酬？佐以現今以相
      同手法行詐，再以人頭金融帳戶掩飾詐騙款金流及躲避追
      查之事，極為常見，亦經政府經年大力宣導。乙○○當時已
      經成年，應能知悉此絕非「租用帳戶」如此單純，其中必
      有詐。更遑論，即使乙○○如檢察官所稱因居住偏遠、社經
      地位或智識程度不高而未能明瞭上情，然觀諸實際領取包
      裹之林○豪警詢筆錄及卷附本案包裹照片（偵卷第9、38頁
      ），乙○○寄送本案帳戶之時，係以「吳＊勇」為「寄件人
      」、以「高隆德」為「取件人」；倘乙○○主觀上確認為、
      相信自己所提供之帳戶係供所謂「撲克之星投注站」會員
      結算匯兌之用，而與詐騙或其他不法行為無涉，則為何不
      敢以自己真名登記寄件，反要利用「吳＊勇」之他人名義
      為「寄件人」？以此而論，乙○○於寄送本案帳戶之時，主
      觀上似應知悉涉及不法。至其所提出與「張瑾晞」上揭LI
      NE對話紀錄，亦不能排除係為佯裝自己為遭詐騙被害人，
      而事先與詐欺集團成員共同捏造之可能。換言之，本案不
      能排除乙○○主觀上已知悉此涉及詐騙，其並非遭騙取帳戶
      被害人之合理懷疑。以此而論，自難認被告有與詐欺集團
      成員共同「詐取乙○○本案帳戶」之可言。
　　㈤乙○○所寄送之本案帳戶存摺及金融卡，在被告、林○豪尚未
      領得之前，即為警查獲，是應未為詐欺集團所用。經本院
      再向合作金庫商業銀行台東分行及第一商業銀行函詢本案
      帳戶於案發前後之交易明細，均覆以此二帳戶自107年10
      月1日至同年月31日之間無任何交易紀錄（本院卷第107至
      113頁）。以此而論，縱認被告受命領取本案帳戶係要交
      付給詐欺集團，然既無證據顯示詐欺集團已有利用本案帳
      戶著手向他人詐騙匯款之舉，被告所為仍難論以共同或幫
      助詐欺取財等罪名。　　　
四、綜上，原判決認檢察官所提證據無法確證被告有刑法第339
    條之4第1項第2款三人以上共同詐欺取財犯行，而為被告無
    罪之諭知，並無不合。檢察官上訴指摘原判決不當，並無理
    由，應予駁回。
據上論斷，應依刑事訴訟法第373條、第368條，判決如主文。
本案經檢察官林安紜提起公訴，檢察官涂永欽提起上訴，檢察官
吳廣莉到庭執行職務。
中　　華　　民　　國　　109 　年　　8 　　月　　27　　日
                  刑事第十四庭  審判長法　官  黃斯偉
                                      法　官  許泰誠
                                      法　官  紀凱峰
以上正本證明與原本無異。
檢察官如不服本判決，應於收受送達後20日內向本院提出上訴書
狀，惟須受刑事妥速審判法第9條限制。其未敘述上訴之理由者
，並得於提起上訴後20日內向本院補提理由書(均須按他造當事
人之人數附繕本)「切勿逕送上級法院」。
刑事妥速審判法第9條：
除前條情形外，第二審法院維持第一審所為無罪判決，提起上訴
之理由，以下列事項為限：
一、判決所適用之法令牴觸憲法。
二、判決違背司法院解釋。
三、判決違背判例。
刑事訴訟法第 377 條至第 379 條、第 393 條第 1 款之規定，
於前項案件之審理，不適用之。
                                      書記官  朱家麒
中　　華　　民　　國　　109 　年　　8 　　月　　28　　日